【裁判字號】    89,簡上,19
【裁判日期】    890920
【裁判案由】    給付貨款
【裁判全文】
臺灣高雄地方法院民事判決  八十九年度簡上字第一九號
    上  訴  人  林蔡瑞釵即鉅達企業行
    訴訟代理人  戊○○
    被上訴  人  優美股份有限公司
    法定代理人  丁○○
    訴訟代理人  丙○○
                甲○○
                乙○○
右當事人間請求給付貨款事件，上訴人對於中華民國八十八年十一月二十五日本院高
雄簡易庭八十八年度雄簡字第二五四六號第一審判決提起上訴，本院判決如左：
    主  文
上訴駁回。
第二審訴訟費用由上訴人負擔。
    事  實
甲、上訴人方面：
  一、聲明：(一)原判決廢棄。(二)被上訴人第一審之訴駁回。(三)第一、二審訴訟費用由
      上訴人負擔。
  二、陳述：除與原審判決書所載者相同茲予引用外，補稱：
    (一)原判決所認定事實有誤，因原合約書方約定每月最低計數目為新台幣（下同
      ）萬貳仟元（有合約書可稽），然原判決竟認定為三萬三千六百元。
    (二)原判決對於上訴人主張認定上訴人共壹拾壹萬伍仟陸佰肆拾元未付清，然查：
      (1)依合約第四條第二項費用明細：每單張複印費，超過捌萬張部份每單張收費
      零點三四元（含稅），由於優美股份有限公司高雄分公司（下簡稱優美高雄分
      公司）乙○○等人紀律不嚴，行事隨心所欲，未按張數登錄，致使帳目不清，
      自使用起至機器被無理收回止，共印0000000張，每月已超過捌萬張，
      其計算如下：0000000x０．４２（未優惠價）＝５０８５５１．９６
      元，上訴人已給付金額：
      肆拾捌萬壹仟佰貳拾貳元（如應收帳款沖銷查詢表）。(2)又依合約書約定
      miss copy（即損耗）百分之三扣除，其計算如下：0000000x０．０３
      ＝３６３２５張，依損耗張數核算：３６３２５張x０．４元（未加稅價）＝
      １４５３０元。(3)上述款項扣除後，上訴人應付優美公司伍拾萬捌仟伍佰伍拾
      壹元，上述人已給付肆拾捌萬壹仟佰貳拾貳元，再扣除損耗：壹萬肆仟伍佰
      拾元，尚差額壹萬貳仟陸佰玖拾玖元。
    (三)生意來往理應以誠、實在為要，上訴人曾跳票，但第二天立即通知對方領現金
      ，唯優美高雄分公司就是不肯領，蠻橫行為，令人無奈，於八十八年七月份，
      未經上訴人同意，未依合約租用期間至八十九年元月一日止，即強行將影印機
      收回，以致上訴人迄今無法生產，損失部份，懇請理賠壹拾陸萬（其計算一個
      月可收萬貳仟元共五個月），並請判定該機依合約歸上訴人所有。
  三、證據：援用原審之立證方法，另提出合約書、應收帳款沖銷查詢表、計算書影
      本各一份為證。
乙、被上訴人方面：
  一、聲明：求為判決駁回上訴，第二審訴訟費用由上訴人負擔。
  二、陳述：除與原審判決書所載者相同茲予引用外，補稱：
      查本件上訴人上訴之理由，主要係基於三點，第一點，上訴人認為被上訴人超
      過八萬張部分，未以０．三四元計算。第二點，契約上百分之三的損壞影印未
      予扣除。第三點，上訴人認為契約上每月最低計數費應以三萬二千元八萬張計
      算。關於第一點：上訴人所主張之部分，並未超過八萬張，故仍以每張０．四
      二元計算。關於第二點：損壞影印部分業已扣除。關於第三點：契約上所載三
      萬二千元部分是以未稅計，含稅計算後，為三萬三千六百元。
  三、證據：援用原審之立證方法，另提出支票、本票各二張、計算表一份、複印量
      確認表二份、統一發票十五張（均為影本）為證。
      理      由
一、本件被上訴人起訴主張：上訴人林蔡瑞釵即鉅達企業行，於八十六年一月一日向
    被上訴人租用日本KONICA  U-BIX 7050型複印機一台，租用期間自八十六年一月
    一日起至八十九年一月一日止，共計三年，費用明細每月最低計數費用三萬三千
    六百元（含稅），每單張複印費超過八萬張部分每張收費０．三四元（含稅），
    待上訴人租期屆滿且款項付清後，機器始歸上訴人所有，詎上訴人不但未依約定
    付款且開立之支票亦未兌現，經協議後，被上訴人同意上訴人分期付款，每期二
    萬四千元，並簽發本票為憑，至今尚剩二期機器款四萬八千元未付，外加八十七
    年三月三十一日及八十七年四月三十日，發票人為林依潮所開立二張支票到期未
    兌現之複印材料費六萬七千二百元，共十一萬五千六百四十元未付清，經多次連
    絡無著，因本於貨款之法律關係，求為命上訴人給付十一萬五千六百四十元，及
    自民國八十八年十月十四日起至清償日止，按年息百分之五計算之利息之判決。
    上訴人則對於被上訴人主張之事實及金額均不爭執，惟以被上訴人所計算之金額
    並未按兩造契約所定條款，其僅積欠一萬二千六百九十九元等語置辯。
二、本件被上訴人主張上訴人租用複印機、及用以給付貨款之本票及訴外人林依潮所
    簽發之支票各二張，均未獲兌現之事實，上訴人均不爭執，並有被上訴人提出之
    合約書一份、本票及支票、退票理由單各二紙、存證信函一份為證，堪認其主張
    為真實。查兩造於原審曾就積欠之金額會算無訛，並經上訴人陳明對金額不爭執
    （見原審卷第二十六頁），惟上訴人認「當時其未找到契約書，沒有證據否認，
    現在已找到契約書，可證明金額有出入」等情，並認被上訴人計算錯誤之處有三
    點：(1)超過八萬張的部分，他們仍然以０．四二元計算，未以０．三四元計算。
    (2)契約上有百分之三的損壞影印應予扣除。(3)契約上每月最低計數費三萬二千元
    八萬張，但他們以三萬三千六百元計數費提起本件訴訟。爰基此審究如下：
  (一)上訴人主張「當時其未找到契約書，沒有證據否認，現在已找到契約書，可證明
    金額有出入」等語，惟查兩造之合約書業已原審中提出，並附於原審卷內，上訴
    人並據以辯稱「契約沒有約定要付這筆錢」等語（見原審卷第二十二頁），顯見
    上訴人於原審均已知悉合約之內容，其上開所辯，是否真實，已非無疑。
  (二)按兩造所不爭執之合約書第四條第二項規定，費用明細，每單張複印費，超過捌
    萬張部份每單張收費零點三四元（含稅），此有該合約書一份在卷可稽，而依經
    上訴人簽名，且不否認其簽名真正之被上訴人所提出之複印量確認表顯示，其費
    用明細為０至８００００張，每單張為０．２３００元，８０００１張至000
    0000張，單價為０．３２３８元，被上訴人並以此計算其金額，再核對被上
    訴人所提出之八十六年一月至八十七年四月之統一發票之記載，僅八十六年一月
    份之單價為０．４４１０元，惟若與上開單張計價，平均計算，顯仍未違反合約
    書之約定，此並有上開複印量確認表、統一發票在卷可佐。是上訴人此部分「超
    過八萬張的部分，他們仍然以０．四二元計算，未以０．三四元計算」之主張，
    不足採信。
  (三)上訴人又稱「契約上有百分之三的損壞影印應予扣除，而未扣除」等語，對此被
    上訴人辯稱「損壞影印部分業已扣除」之情，並提出複印量確認表為證。經查，
    於上開經上訴人簽名確認之複印量確認表上，顯示被上訴人於計算數量之時，均
    已將百分之三的損壞影印予以扣除，以八十七年一月份為例，其影印之數量為八
    萬二千四百張，扣除百分之三之損壞影印為二千四百張，其數量為八萬張。此有
    上開複印量確認表在卷可參，是上訴人上開所辯，亦不足採。
  (四)上訴人另稱「契約上每月最低計數費三萬二千元，但他們以三萬三千六百元計數
    費用」等語。惟查，於上開合約書第四條第三項規定，每月最低計數費，參萬貳
    仟元整（未稅），有上開合約書在卷可稽。是兩造約定之每月最低計數費，係未
    包含百分之五之稅款，至為灼然。若加上百分之五之稅款，即一千六百元，其每
    月最低計數費自為三萬三千六百元無訛。上訴人上開所辯，仍不足採。
三、綜上所述，本件被上訴人主張上訴人未依約給付影印費及材料費，尚積欠被上訴
    人十一萬五千六百四十元為可採，上訴人所辯均為無可取。從而，被上訴人請求
    上訴人應給付十一萬五千六百四十元，及法定遲延利息為有理由，應予准許。是
    則原審判決上訴人應給付被上訴人壹拾壹萬伍仟陸佰肆拾元，及自民國八十八年
    十月十四日起至清償日止，按年息百分之五計算之利息，於法並無不合。上訴意
    旨指摘原判決不當，求予廢棄改判，為無理由，應予駁回其上訴。
四、因本案事證已臻明確，兩造其餘主張陳述及所提之證據，均毋庸再予審酌，附此
    敘明。
五、據上論結，本件上訴為無理由，依民事訴訟法第四百三十六條之一第三項、第四
    百四十九條第一項、第七十八條，判決如主文。
中    華    民    國    八十九    年      九      月        二十        日
                                  臺灣高雄地方法院民事第二庭
                                      審判長法  官  謝  靜  雯
                                            法  官  黃  國  川
                                            法  官  陳  信  伍
右為正本係照原本作成。
本判決不得上訴。
中    華    民    國    八十九    年      九      月        二十        日
                                            書記官  李  梅  芬


司法院資訊處製作；財團法人民間司法改革基金會備份。
